臺灣花蓮地方法院刑事判決
111年度花原交易字第1號
聲  請  人  臺灣花蓮地方檢察署檢察官
被      告  黃俊臣


選任辯護人  李韋辰律師（法扶律師）
上列被告因公共危險案件，經檢察官聲請以簡易判決處刑（110
年度偵字第4481號），本院受理後（111年度花原交簡字第33號
），認不宜逕以簡易判決處刑，改依通常程序審理，判決如下：
    主  文
黃俊臣無罪。
    理  由
一、聲請簡易判決處刑意旨略以：被告黃俊臣於民國110年9月17
    日因飲用酒類，未待體內酒精濃度消退至能安全駕駛動力交
    通工具之程度前，騎乘電動自行車上路，置路上不特定行人
    及車輛安全於不顧；嗣於同日20時34分許，行經花蓮縣○○鄉
    ○○村○○街000巷00號旁往北500公尺處，因酒力不勝致騎車倒
    地，為警查獲，並於同日22時53分許，測試其吐氣所含酒精
    濃度為每公升0.91毫克。因認被告涉犯修正前刑法第185條
    之3第1項第1款公共危險罪嫌等語。
二、按犯罪事實應依證據認定之，無證據不得認定犯罪事實，刑
    事訴訟法第154條第2項定有明文。刑事訴訟上證明之資料，
    無論其為直接或間接證據，均須達於通常一般之人均不致有
    所懷疑，而得確信其為真實之程度，始得據為有罪之認定，
    若關於被告是否犯罪之證明未能達此程度，而有合理懷疑之
    存在，致使無從形成有罪之確信，根據「罪證有疑，利於被
    告」之證據法則，即不得遽為不利被告之認定。又按刑事訴
    訟法第161條第1項規定：檢察官就被告犯罪事實，應負舉證
    責任，並指出證明之方法。因此，檢察官對於起訴之犯罪事
    實，應負提出證據及說服之實質舉證責任。倘其所提出之證
    據，不足為被告有罪之積極證明，或其指出證明之方法，無
    從說服法院以形成被告有罪之心證，基於無罪推定之原則，
    自應為被告無罪判決之諭知。
三、公訴意旨認被告涉犯公共危險罪嫌，無非係以被告之供述、
    職務報告、酒精測定紀錄表、花蓮縣警察局舉發違反道路交
    通管理事件通知單、財團法人台灣商品檢測驗證中心呼氣酒
    精測試器檢定合格證書影本、道路交通事故現場草圖、現場
    圖、道路交通事故調查報告表(一)(二)、照片等資為論據。
    訊據被告固坦承曾於110年9月17日夜間曾飲用米酒，惟堅詞
    否認有何公共危險犯行，辯稱：我從家裡騎車到案發地點，
    在該處喝酒、拔蔥，後來打算直接走回家，要把停在路邊的
    電動自行車牽到田裡面避免擋路，結果腳架沒弄好，電動自
    行車倒下壓在我身上，我因病在身，無力將電動自行車推開
    ，當時天色很暗，該處沒有路燈，我發動車輛是為了照明等
    語。
四、經查：
　㈠被告於110年9月17日曾飲用酒類，嗣於同日20時34分許，倒
    臥在花蓮縣○○鄉○○村○○街000巷00號旁往北500公尺處，警於
    同日22時53分許，測得其吐氣所含酒精濃度為每公升0.91毫
    克等情，為兩造所不爭執（見本院卷第162頁），且有酒精
    測定紀錄表、道路交通事故現場圖及草圖、現場照片附卷可
    稽（見警卷第23頁、第29頁至第31頁、第41頁至第49頁），
    是此部分事實，首堪認定。
　㈡證人范春綢於本院審理時證稱：我跟被告鄰近種菜的，那個
    地是人家的，人家說可以種，我們很多人去那邊種菜，不然
    人家會丟廢土、垃圾，所以他可以給人家種菜；被告摩托車
    會擺在路邊，有時候摩托車沒有牽回去，他走路回去，他家
    很近，就在隔壁，他種菜的位置比較靠近他那個工寮，他懶
    惰沒繞到他摩托車那邊，就直直走回去他家裡等語（見本院
    卷第193頁至第196頁），足證被告住處附近之土地可供種植
    作物，其辯稱案發前在該處拔蔥乙節，並非虛妄。
  ㈢又被告倒臥之處，距離其住處約400公尺，且倒臥之處與其住
    處直線距離間為綠地：

　　有導航截圖存卷可參（見本院卷第69頁），是倘被告係於案
    發地點與住處間之土地上為農事，對照證人之證詞，被告確
    有可能將電動自行車停放於案發地點，而以步行之方式返家
    ，故被告所辯並非無稽。
　㈣再查，本案被告遭警查獲時，電動自行車雖係處於大燈開啟
    之發動狀態，惟該電動自行車之設計，大燈與車輛動力之開
    關同一，有職務報告存卷可佐（見本院卷第153頁），參以
    案發地點確實無路燈，有上開現場照片附卷可考（見警卷第
    41頁至第43頁），即不能排除被告係為照明而非騎乘之可能
    。
　㈤末查，本院勘驗當日報案之電話錄音檔，報案人表示：喂？
    你好，我這邊那個大德街，然後大德街這邊有1個後面的巷
    子裡面有人跌倒。（問：是走路跌倒還是騎摩托車跌倒？）
    騎摩托車，不知道是酒駕還是怎樣。（問：有沒有受傷要不
    要救護車？）應該是要吧。（問：有看到躺在地上還是坐在
    地上？）有，躺在地上等語，有本院勘驗筆錄在卷可佐（見
    本院卷第160頁），據報案人對於有無受傷乙節為不肯定之
    回答可知，報案人並未趨前關心被告之狀況，而報案人雖表
    示被告係騎摩托車跌倒，惟此無法區分報案人係目睹被告騎
    車跌倒或係依被告人車倒地於該處而判斷被告係騎車跌倒；
    又報案人報案時，被告已人車倒地，則警員到場時，自不可
    能目睹被告騎車之事實，是本案並無積極證據證明被告飲酒
    後有駕駛動力交通工具之行為。
　㈥至被告歷次供述分別供稱其係於該處看菜、種菜、拔蔥、割
    草等語，雖有出入，惟本質上並不互斥，均係農耕之事，對
    於當日過程之重要事項，大致上前後供述一致；又被告於偵
    查中雖未能陳報該地地主之姓名、地址，然據前開證人之證
    詞，可知該處鄰里大多知悉可於該地耕作，而無形式上承租
    或借用之行為，故認被告之辯詞，應為可採。　
五、綜上所述，本案僅能證明被告於案發當日有飲酒，且其吐氣
    所含酒精濃度達每公升0.91毫克，然無法排除被告可能係在
    移車之過程中摔倒，亦即卷內事證無法證明被告有駕駛動力
    交通工具之行為，揆諸前揭說明，自屬不能證明被告犯罪，
    依法應為被告無罪之諭知，以昭慎重。
據上論斷，應依刑事訴訟法第452條、第301條第1項前段，判決
如主文。
本案經檢察官黃蘭雅聲請以簡易判決處刑，檢察官簡淑如到庭執
行職務。
中　　華　　民　　國　　111 　年　　10　　月　　 4　　日
　　　　　　　　　刑事第二庭    法　官　黃夢萱
以上正本證明與原本無異。
如不服本判決應於收受送達後20日內向本院提出上訴書狀，並應
敘述具體理由。其未敘述上訴理由者，應於上訴期間屆滿後20日
內向本院補提理由書(均須按他造當事人之人數附繕本)「切勿逕
送上級法院」。
辯護人依據刑事訴訟法第346條、公設辯護人條例第17條及律師
法第32 條第2項、第36條等規定之意旨，尚負有提供法律知識、
協助被告之義務（含得為被告之利益提起上訴，但不得與被告明
示之意思相反）。　　　　　　　　　
因疫情而遲誤不變期間，得向法院聲請回復原狀。
中　　華　　民　　國　　111 　年　　10　　月　　7 　　日
                                書記官  張亦翔